臺灣高等法院臺南分院刑事判決
上　訴　人　臺灣臺南地方法院檢察署檢察官
被　　　告　丙 ○ ○
上列上訴人因被告竊盜案件，不服臺灣臺南地方法院94年度易字
第178號中華民國94年4月13日第一審判決（起訴案號：臺灣臺南
地方法院檢察署94年度偵字第1950號），提起上訴，及臺灣台南
地方法院檢察署檢察官移送併辦（94年度偵字第5859號），被告
並就犯罪事實為有罪之陳述，本院裁定進行簡式審判程序，判決
如下：
    主  文
原判決撤銷。
丙○○連續攜帶兇器竊盜，處有期徒刑拾月，緩刑參年。
    事  實
一、丙○○所使用之車牌ＳＶ—三五六五號自用小客車於民國（
    下同）九十三年七月間，因違反道路交通管理處罰條例案件
    遭警取締並查扣牌照。丙○○欲續行使用該自用小客車，明
    知自用小客車未懸掛車牌極易遭警取締，並將再次受罰。竟
    萌起意竊取他人車牌懸掛於上揭自用小客車上，並基於意圖
    為自己不法所有之概括犯意，於九十三年七月二十日某時許
    ，攜帶其所有，客觀上可對人之生命、身體、安全構成威脅
    ，足資為兇器使用之螺絲起子一支（未據扣案），行經甲○○位於台南縣安定鄉安家村二五八之三九號住處前，見甲○○所有之車牌Ｙ九—三六一七號自用小客車停放於該處，乃
    持上述螺絲起子，竊取甲○○所有上開自用小客車之車牌二
    面。得手後，旋將該二面車牌改懸掛於所使用之車牌ＳＶ—
    三五六五號自用小客車上，以避警裁罰。嗣於九十三年十二
    月十七日十三時三十分許，丙○○將上揭懸掛Ｙ九—三六一
    七號車牌之自用小客車停放於彰化縣秀水鄉安東村枋林巷八
    弄一八號處前，為警當場查獲，並扣得Ｙ九—三六一七號車
    牌二面（均經發還甲○○）。詎丙○○復承上開為自己不法
    所有意圖之概括犯意，攜帶其所有，客觀上可對人之生命、
    身體、安全構成威脅，足資為兇器使用之螺絲起子一支（未
    據扣案），於九十四年一月四日下午二時許，在台南市安南
    區○○○街八八號旁，見乙○○所有車牌三Ｓ－一八四六號
    自用小客車停放該處，乃以螺絲起子拆卸竊取乙○○所有車
    牌三Ｓ－一八四六號自用小客車之車牌二面。得手後，旋將
    該二面車牌改懸掛於其所使用之車牌ＳＶ—三五六五號自用
    小客車上使用。迨於九十四年三月二十四日十時四十分許，
    丙○○駕駛懸掛上述車牌三Ｓ－一八四六號之自用小客車，
    行經台南市○○○路○段與民生路口時，為警當場查獲，並
    扣得車牌三Ｓ－一八四六號號車牌二面（均經發還乙○○）
    。
三、案經彰化縣警察局鹿港分局報告臺灣彰化地方法院檢察署檢
    察官呈請台灣高等法院檢察署令轉臺灣彰化地方法院檢察署
    檢察官偵查起訴，經原審依簡式審判程序判決，及台南市警
    察局第六分局報告臺灣台南地方法院檢察署檢察官移送併案
    審理。
    理  由
一、上揭犯罪事實，迭據被告丙○○於警詢、檢察官偵查中、原
    審及本院審理時坦白承認，核與證人即被害人甲○○、乙○○於警詢中證述車牌遭竊情節相符，並有贓物認領保管單、
    車輛竊盜車牌失竊資料個別查詢報告表各二紙附卷可稽，被
    告上述自白，核與事實相符，應堪採信。綜此，被告竊盜犯
    行均已臻明確，堪以認定，應依法論科。
二、查被告持以行竊之螺絲起子長約二十公分、金屬製成，業經
    被告於原審審理時供明在卷（見原審卷第一三頁），是依該
    螺絲起子之材質、長度等型態綜合觀之，客觀上對人之生命
    、身體、安全已構成威脅，足資為兇器使用無疑。查被告攜
    帶螺絲起子行竊，核其所為，均係犯刑法第三百二十一條第
    一項第三款之攜帶兇器竊盜罪。被告先後二次竊盜犯行，時
    間緊接、犯罪構成要件要件相同，顯係基於概括犯意反覆為
    之，為連續犯，以攜帶兇器竊盜一罪論，並依法加重其刑。
三、原審法院因認被告丙○○罪證明確，予以論罪科刑，固非無
    據。惟查被告另涉有上述九十四年一月四日之竊盜犯行，並
    經臺灣臺南地方法院檢察署以九十四年度偵字第五八五九號
    函送本院併辦，原審未及審認此部分犯行，尚有未洽。公訴
    人上訴意旨據此指摘原判決，為有理由，則原判決既有上開
    可議之處，自屬無可維持，應予撤銷改判。爰審酌被告丙○○犯罪動機、目的、手段、被查獲後不知警惕，復再犯案，
    惟得利不多、犯罪後坦承犯行等一切情狀，量處如主文第二
    項所示之刑。被告前未曾受有期徒刑以上刑之宣告，有台灣
    高等法院被告全國前案記錄表一份在卷可憑，經此教訓後，
    應知所警惕，信無再犯之虞，本院因認所宣告之刑以暫不執
    行為適當，併諭知緩刑三年，以勵自新。被告行竊所使用之
    工具螺絲起子，並未扣案，又非法定應沒收之物，為免將來
    執行困難，爰不另為沒收之諭知。
四、據上論結，應依刑事訴訟法第三百六十九條第一項前段、第
    三百六十四條、第二百七十三條之一第一項、第二百九十九
    條第一項前段、刑法第五十六條、第三百二十一條第一項第
    三款、第七十四條第一款，判決如主文。
本案經檢察官邱克斌到庭執行職務。
中　　華　　民　　國　　94　　年　　7 　　月　　14　　日
                  刑事第二庭    審判長法　官  葉居正
                                      法　官  莊俊華
                                      法　官  高明發
以上正本證明與原本無異。
不得上訴。
　　　　　　　　　　　　　　　　　　　書記官  陳淑貞
中　　華　　民　　國　　94　　年　　7 　　月　　15　　日
附錄本案所犯法條全文
中華民國刑法第三百二十一條：
犯竊盜罪而有左列情形之一者，處六月以上、五年以下有期徒刑
：
一、於夜間侵入住宅或有人居住之建築物、船艦或隱匿其內而犯
    之者。
二、毀越門扇、牆垣或其他安全設備而犯之者。
三、攜帶兇器而犯之者。
四、結夥三人以上而犯之者。
五、乘火災、水災或其他災害之際而犯之者。六在車站或埠頭而
    犯之者。
前項之未遂犯罰之。
